# 财务费用利息支出

提问人：风格的话 时间：2016-05-12 21:23:19
那怎么知道是经营活动产生还是筹资活动产生的呢，比如银行借款 100 万，怎么区分筹资还是经营活动产生

回答人：chenyiwei
银行借款的利息支出当然是筹资活动。

提问人：风格的话 时间：2016-05-21 23:56:51
那收到利息收入放到收到其他经营活动收到现金？

回答人：chenyiwei
一般现金及现金等价物的利息收入作为收到其他与经营活动有关的现金处理。